---
title: "M5_AG1_MODELO LINEAL GENERALIZADOS. INFERENCIA"
author: "Jose Godoy & Bryan Casanova"
date: "2022-10-17"
output: pdf_document
---

```{r setup, include=FALSE}
knitr::opts_chunk$set(echo = TRUE)
```

### Lectura de datos

```{r}
data <- read.csv("https://www-eio.upc.edu/~pau/cms/rdata/csv/COUNT/affairs.csv")

#Remove index
data <- data[, -1]

library(pander)
pander(summary(data))
```
### Ejercicio 1

Para poder identificar cuales son las variables que tienen mayor impacto en la infediabilidad se desarrolla una regresión lineal, donde el estimador de cada variable ayudará a poder el impacto en el modelo

```{r}
formula <- as.formula("naffairs ~ .")

model_glm <- glm(formula, data = data)


pander(model_glm)
```
Como era de esperarse, los matrimonios que son infelices o muy infelices son propensos a caer en una infeabilidad.
También hay un fuerte impacto en las personas que son anti-religioesas.

A medida que pasan los años de matrimonio, mayor es la probabilidad de infeabilidad.


### Ejercicio 2

```{r}

data_binary <- data

data$naffairs <- ifelse(data$naffairs>0, 1, 0)

model_glm <- glm(formula, data = data)


pander(model_glm)

```

Al hacer esa modificación hay un cambio en los estimadores de las variables. Pero al mismo tiempo, las variables que tienen mayor impacto siguen siendo las mismas.

### Ejercicio 3

La variable `yrsmarr` es una descomposición de una variable general.
Al ser una descomposiciión generada por intervalos, esta variable que era continua se está comportando como una variable categorica.
Lo recomendado sería trabajar con una unica columna que indique la cantidad de años casados.

Por otro lado, al tener 6 cateogrías de esta variable (y que sea binarias) permite borrar una de ellas, dado que genera rebundancia.

### Ejercicio 4

```{r}
formula <- as.formula("naffairs ~ yrsmarr5 + yrsmarr6 + notrel + kids")

model_4 <- glm(formula, data = data)

pander(model_4)
```
```{r}
predict()
```

